臺灣桃園地方法院刑事判決　　　　　　99年度審易字第1616號
公　訴　人　臺灣桃園地方法院檢察署檢察官
被　　　告　張福財
上列被告因違反毒品危害防制條例案件，經檢察官提起公訴（99
年度毒偵字第4503號），嗣於本院準備程序進行中，被告就被訴
事實為有罪之陳述，經本院告知簡式審判程序意旨，並聽取當事
人之意見後，本院裁定改依簡式審判程序審理，並判決如下：
    主  文
張福財施用第二級毒品，累犯，處有期徒刑捌月，扣案之夾鏈袋
肆個均沒收。
    事實及理由
一、被告所犯之罪，為死刑、無期徒刑、最輕本刑3 年以上有期
    徒刑或高等法院管轄第一審案件以外之罪，而被告於本院準
    備程序進行中，就被訴事實為有罪之陳述，經本院告知簡式
    審判程序意旨，並聽取公訴人、被告及辯護人之意見後，依
    刑事訴訟法第273 條之1 第1 項之規定，裁定依簡式審判程
    序審理。
二、犯罪事實：
  (一)張福財曾有如下述之毒品處遇及前案執行紀錄：
    張福財前於民國87年間因施用毒品案件，經本院以87年度毒
    聲字第1520號裁定送觀察、勒戒後，認有繼續施用毒品之傾
    向，再經本院以87年度毒聲字第1842號裁定令入戒治處所施
    以強制戒治，復經本院以88年度毒聲字第391 號裁定停止戒
    治，又經本院以88毒聲字第3818號裁定撤銷停止戒治並令入
    戒治處所施以強制戒治，嗣經本院以89年度毒聲字第904 號
    裁定停止戒治，所餘戒治期間併付保護管束出所，迄89年5
    月18日保護管束期滿未經撤銷停止戒治，視為強制戒治執行
    完畢，並經臺灣桃園地方法院檢察署檢察官以89年度戒偵字
    第296 號不起訴處分確定；又於前開強制戒治執行完畢後5
    年內之92年間因施用毒品案件，經本院以92年度毒聲字第27
    35號裁定令入戒治處所施以強制戒治，於93年1 月8 日因毒
    品危害防制條例修正報結，刑責部分，則經本院以95年度訴
    緝字第161 號判決分別判處有期徒刑8 月、5 月，應執行有
    期徒刑11月確定（以下稱編號）。另於92年間因妨害婚姻
    案件，經本院以93年度桃簡字第360 號判決判處有期徒刑4
    月確定（以下稱編號）；復於92年間因偽造文書案件，經
    本院以92年度桃簡字第1900號判決判處有期徒刑5 月確定（
    以下稱編號）。前開編號罪刑並經本院以96年度聲字
    第553 號裁定應執行有期徒刑8 月確定。又於92年間因妨害
    風化案件，經本院以95年度訴緝字第162 號判決判處有期徒
    刑4 月確定（以下稱編號）；再於94年間因竊盜案件，經
    本院以95年度易緝字第117 號判決判處有期徒刑10月確定，
    上訴後，經臺灣高等法院以96年度上易字第808 號判決上訴
    駁回確定（以下稱編號）；繼於95年間因竊盜案件，經本
    院以95年度易字第1742號判決判處有期徒刑10月確定（以下
    稱編號）。前開編號之罪刑，經本院以96年度聲
    減字第9504號裁定各減宣告刑二分之一，並合併定應執行有
    期徒刑1 年5 月確定；又於95年間因偽造文書案件，經本院
    以96年度桃簡字第1218號判決判處有期徒刑6 月確定（以下
    稱編號），嗣經本院以97年度聲減字第667 號裁定減為有
    期徒刑3 月確定，並與上開業經減刑之編號罪刑合
    併定應執行有期徒刑1 年7 月確定，並與編號之應執行
    有期徒刑8 月接續執行，甫於97年10月15日縮刑期滿執行完
    畢。
  (二)詎猶不知悔改，復基於施用第二級毒品之犯意，於99年8 月
    19日中午某時，在桃園縣桃園市某友人住處內，以玻璃球燒
    烤之方式，施用第二級毒品甲基安非他命1 次。嗣於翌日（
    20日）凌晨0 時15分許，在桃園縣桃園市○○路186 號歐馨
    賓館307 室遇警臨檢，張福財竟跳窗逃離，旋為警在桃園市
    ○○路182 巷內查獲，並扣得其所有擬供（非專供）分裝施
    用毒品所用之夾鏈袋4 個，經採集其尿液送驗後，結果確呈
    安非他命類陽性反應。
三、認定被告犯罪所憑之證據：
  (一)被告張福財於警詢、偵訊中及本院行準備程序及審理時之自
    白。
  (二)桃園縣政府警察局桃園分局被採尿人姓名與編號對照表、台
    灣檢驗科技股份有限公司濫用藥物尿液檢驗報告各1 份。
  (三)扣案之夾鏈袋4 個及該扣案物照片1 張、法務部調查局100
    年4 月6 日調科壹字第10000139820 號鑑定書1 份。
四、核被告所為，係犯毒品危害防制條例第10條第2 項之施用第
    二級毒品罪。其施用前持有第二級毒品甲基安非他命之低度
    行為，應為施用毒品之高度行為所吸收，不另論罪。又被告
    有如犯罪事實欄所載前案科刑執行情形，有臺灣高等法院被
    告前案紀錄表在卷可按，其於徒刑執行完畢後5 年內故意再
    犯本件有期徒刑以上之罪，為累犯，應依刑法第47條第1 項
    之規定加重其刑。爰審酌被告原經施以觀察、勒戒及強制戒
    治，無法收其實效，且於徒刑執行完畢出監後仍無法斷絕施
    用毒品之惡習，依卷附前科紀錄所示，於99年5 月間因施用
    第二級毒品，經本院以99年度桃簡字第1870號判決判處有期
    徒刑6 月，於本件復施用第二級毒品，顯見其意志不堅，施
    用毒品再犯率甚高，無視毒品戕害一己之身體健康及法律禁
    令，有使其與社會上毒品來源隔離而斷絕與毒品接觸之必要
    ，惟兼衡其犯後坦承犯行之態度，暨其智識程度、生活狀況
    等一切情狀，量處如主文所示之刑，以示懲儆。扣案之夾鏈
    袋4 個，經送驗後均未發現有法定毒品成分殘留，有法務部
    調查局100 年4 月6 日調科壹字第10000139820 號鑑定書1
    紙在卷可參，然係被告所有且擬供分裝其個人所施用毒品所
    用之物，業據被告供承在卷，爰均依刑法第38條第1 項第2
    款宣告沒收。
五、應適用之法條：
    刑事訴訟法第273 條之1 第1 項、第299 條第1 項前段、第
    310 條之2 、第454 條第1 項，毒品危害防制條例第10條第
    2 項，刑法第11條前段、第47條第1 項、第38條第1 項第2
    款。
六、如不服本判決，應於判決送達後10日內向本院提出上訴狀（
    應附繕本），其未敘述上訴理由者，應於上訴期間屆滿後20
    日內補提理由書狀於本院，上訴於臺灣高等法院。
本案經檢察官蔡佩玲到庭執行職務。
中    華    民    國    100     年    4    月    29   日
                    刑事庭  法  官  許曉微
以上正本證明與原本無異。
                            書記官  洪明媚
中    華    民    國    100     年    4    月    29   日
附錄本案論罪科刑法條：
毒品危害防制條例第10條
施用第一級毒品者，處6 月以上5 年以下有期徒刑。
施用第二級毒品者，處3 年以下有期徒刑。